臺灣高等法院刑事判決　　　　　　　 100年度上易字第1080號
上　訴　人
即　被　告　邱千汶
　　　　　　邱俊憲
上列上訴人因妨害自由案件，不服臺灣桃園地方法院99年度易字
第1171號，中華民國100年3月31日第一審判決（起訴案號：臺灣
桃園地方法院檢察署99年度偵字第11000、11001號，移送併辦案
號：臺灣桃園地方法院檢察署99年度偵字第30924號），提起上
訴，本院判決如下：
    主  文
上訴駁回。
    理  由
一、按不服地方法院之第一審判決而上訴者，應向管轄第二審之
    高等法院為之。上訴書狀應敘述具體理由。上訴書狀未敘述
    上訴理由者，應於上訴期間屆滿後20日內補提理由書於原審
    法院，逾期未補提者，原審法院應定期間先命補正。第二審
    法院認為上訴書狀未敘述理由或上訴有第362條前段之情形
    者，應以判決駁回之，但其情形可以補正而未經原審法院命
    其補正者，審判長應定期間先命補正。刑事訴訟法第361條
    及第367條分別定有明文。所謂不服第一審判決之具體理由
    ，係指依據卷內訴訟資料，具體指摘第一審判決關於認定事
    實、適用法律及量刑等項，有違法或不當之情形而言，此為
    提起第二審上訴之法定要件。倘上訴人之上訴書狀或補提之
    上訴理由書，雖有敘述上訴理由，惟並未具體敘述第一審判
    決有上述違法、不當情形，即與未敘述具體理由無異，所為
    上訴，即不符合上訴之法定要件。
二、經查：
  (一)本件原審依憑證人即被害人徐美於警詢、偵審中之指訴、
    證人陳耀閔於原審之證言，及經原審勘驗卷附監視器錄影光
    碟之結果，認定上訴人即被告邱千汶、邱俊憲（下稱被告2
    人）確有於民國98年12月1日上午7時許，至徐美位於桃園
    縣中壢市○○路450號住處，將其置放於架上之金香等物品
    翻倒、丟擲，並對徐美及其家人恫稱「出門走路就小心一
    點」、「放火燒房子」等言語，並就被告2人所辯各節，及
    證人邱李玉桂、邱博洋所述如何不足資為被告2人有利之認
    定，詳予指駁，因而認定被告2人共同犯刑法第305條之恐嚇
    危害安全罪，各量處拘役20日，並均諭知如易科罰金之折算
    標準，核其採證認事及用法，並未違背法令或悖離經驗法則
    、論理法則，量刑亦屬允當。
  (二)被告2人上訴意旨略以：證人陳耀閔係徐美之子，兩人深
    具親情關係，其證述實有刻意迴護徐美之嫌，證詞是否可
    採，已有可疑；又卷附監視器錄影光碟並無聲音，勘驗結果
    被告雖有指指點點之動作，然顯難僅憑動作即認定被告2人
    有被訴之犯罪事實，而犯罪事實之認定應憑證據，倘無積極
    證據，利益應歸於被告、被告2人雖有與徐美發生爭執，
    但絕無任何言語之恐嚇行為，原判決有違公平正義之原則；
    且徐美疑有精神異常，曾多次誣告他人，請調閱卷宗以為
    佐證等語。
  (三)按證據證明力，法院有自由判斷之權，刑事訴訟法第155條
    定有明文，此項自由判斷取捨證據之職權行使，苟與經驗法
    則及論理法則無違，即不得任意指為違法。本件原判決經將
    徐美、陳耀閔之證詞，與原審勘驗現場監視器錄影內容之
    結果，相互勾稽比對，並綜合被告2人與徐美發生爭執，
    並將置放於徐美住處架上之金香等物品翻倒、丟擲等情狀
    ，認定被告2人確有為徐美、陳耀閔所證述之恐嚇行為，
    已依據卷內證據資料，詳敘其論斷之理由，經核並無違背經
    驗法則、論理法則之處。而上訴意旨並未具體指出徐美、
    陳耀閔之證詞及勘驗監視器錄影內容之結果，有何矛盾出入
    、與事實不符之處，或原判決所為之證據取捨，有何違背經
    驗法則或論理法則之違誤，僅以徐美疑有精神異常，曾多
    次誣告他人，陳耀閔與徐美為母子關係，監視器錄影內容
    並無聲音，即謂渠等證言不足採信、錄影內容不足資為認定
    被告犯罪事實之依據云云，執以指摘原判決不當，要難謂其
    上訴書狀已經敘述具體理由。綜上所述，被告2人並未具體
    指出原判決採證認事、用法及量刑有何違法、不當之具體情
    形，揆諸前揭說明，本件上訴未敘述具體理由，不合法律上
    之程式，應予駁回，並不經言詞辯論為之。
據上論斷，依刑事訴訟法第367條前段、第372條，判決如主文。
中    華    民    國   100    年    6     月    16    日
                     刑事第五庭  審判長法  官  李英勇
                                       法  官  白光華
                                       法  官  崔玲琦
以上正本證明與原本無異。
不得上訴。
                                       書記官  馬佳瑩
中    華    民    國    100    年    6    月    17    日